【裁判字號】    99,簡上,105
【裁判日期】    990825
【裁判案由】    違反毒品危害防制條例
【裁判全文】
臺灣臺南地方法院刑事判決             99年度簡上字第105號
上  訴  人  臺灣臺南地方法院檢察署檢察官
被      告  乙○○
上列上訴人因違反毒品危害防制條例案件，不服本院九十九年度
簡字第四○六號中華民國九十九年二月二十六日第一審簡易判決
（聲請簡易判決處刑案號：九十八年度毒偵字第二四○九號、九
十九年度毒偵字第一六二號、九十九年度偵字第二一三七號），
提起上訴，本院管轄之第二審合議庭判決如下：
    主  文
原判決撤銷。
乙○○施用第二級毒品，累犯，處有期徒刑參月，如易科罰金，
以新臺幣壹仟元折算壹日；又持有第二級毒品，累犯，處有期徒
刑參月，如易科罰金，以新臺幣壹仟元折算壹日。扣案第二級毒
品甲基安非他命壹包（驗後淨重零點零伍陸公克），沒收銷燬之
。又施用第二級毒品，累犯，處有期徒刑肆月，如易科罰金，以
新臺幣壹仟元折算壹日。應執行有期徒刑玖月，如易科罰金，以
新臺幣壹仟元折算壹日。扣案第二級毒品甲基安非他命壹包（驗
後淨重零點零伍陸公克）沒收銷燬之。
    事  實
一、乙○○於民國（下同）九十年間因施用毒品案件，經本院以
    九十年度毒聲字第八七三號裁定送觀察、勒戒後，認無繼續
    施用毒品之傾向，於九十年七月十二日執行完畢釋放，而由
    臺灣臺南地方法院檢察署檢察官以九十年度毒偵字第八一六
    號為不起訴處分確定。復於執行完畢釋放後五年內，再因施
    用毒品案件，分別經本院以九十四年度簡字第三四八號、九
    十四年度易字第一一三○號判決有期徒刑四月、六月確定，
    並分別於九十四年十二月一日執行完畢出監、九十五年四月
    十一日易科罰金執行完畢。詎乙○○仍不知戒除毒癮，於前
    開觀察、勒戒完畢後五年內，（一）、基於施用第二級毒品
    安非他命之犯意，於九十八年十月二十一日十時許，在其臺
    南縣新化鎮○○路一五七號之三十住處，施用第二級毒品甲
    基安非他命一次（毒品來源係向李志強購買取得，詳（二）
    之事實）。（二）、又其明知甲基安非他命係毒品危害防制
    條例所規定之第二級毒品，不得非法持有，竟另基於持有第
    二級毒品之犯意，於九十八年十月二十二日十一時許，在臺
    南市○○路某電子遊藝場，向李志強購買甲基安非他命一包
    後而持有之。嗣於同日十一時二十八分許，因違規闖紅燈行
    駛，為警在臺南縣新化鎮○○路一五七號之三十前攔停，當
    場在其上衣口袋內，扣得其所有，供己施用之甲基安非他命
    一包（驗餘淨重零點零五六公克）。且警方經其同意後採集
    尿液，經送長榮大學檢驗，檢驗結果呈現甲基安非他命陽性
    反應，始悉上情。乙○○並主動向檢警供述其上開（一）施
    用及（二）持有第二級毒品之來源為李志強及其聯絡方式，
    經檢察官循線偵辦後，於九十八年十二月十七日十時許，在
    臺南縣永康市○○街四二六號前逮捕李志強。（三）、乙○
    ○復基於施用第二級毒品安非他命之犯意，於九十八年十二
    月十七日十時二十七分許為警採尿時間往前回溯九十六小時
    內之某時，在其臺南縣新化鎮○○路一五七號之三十住處，
    施用第二級毒品甲基安非他命一次。嗣因其所持有之電話（
    0000000000）與李志強所持有用以販賣第二級毒
    品甲基安非他命之行動電話（0000000000）有多
    次通聯（李志強涉嫌販賣第二級毒品甲基安非他命部分，業
    經臺灣臺南地方法院檢察署檢察官以九十八年度偵字第一七
    七二六號案件提起公訴），於九十八年十二月十七日上午，
    經警持搜索票至其上開住所搜索後，乙○○坦承施用毒品甲
    基安非他命，並經警採尿送長榮大學檢驗，檢驗結果呈甲基
    安非他命陽性反應，始悉上情。
二、案經臺南市警察局第六分局、臺南縣警察局善化分局報告臺
    灣臺南地方法院檢察署檢察官偵查後聲請簡易判決處刑後，
    提起上訴。
    理  由
一、上揭犯罪事實，業據被告乙○○於本院審理時供述明確，並
    有臺南市警察局第六分局扣押物品目錄表一紙（南市警六刑
    字第○九八四六○二八二九○號警卷第七頁）、高雄市立凱
    旋醫院九十九年一月四日高市凱醫驗字第一二○○三號濫用
    藥物成品檢驗鑑定書一1紙（見臺灣臺南地方法院檢察署九
    十八年度毒偵字第二四○九號卷第十五頁）、長榮大學確認
    報告書二紙（見同卷第十三頁、南縣善警偵字第○九八○○
    一九九○二號卷第四一頁）可證，是被告之自白確實出於真
    實性及任意性，足採為認定事實之基礎。揆諸前開說明，足
    認被告確有上開（一）至（三）之犯罪事實，要可認定。綜
    上所述，本件事證明確，被告犯行堪以認定，應依法論科。
二、核被告乙○○所為，係犯毒品危害防制條例第十條第二項施
    用第二級毒品罪及第條第二項持有第二級毒品罪。又被告施
    用第二級毒品安非他命之行為（即犯罪事實（一）、（三）
    之部分），其先前持有之低度行為應為施用之高度行為所吸
    收，不另論罪。被告乙○○先後施用第二級毒品甲基安非他
    命二次及持有第二級毒品安非他命一次之犯行，犯意各別，
    行為互殊，應予分論併罰。另按犯第四條至第八條、第十條
    或第十一條之罪，供出毒品來源，因而查獲其他正犯或共犯
    者，減輕或免除其刑，毒品危害防制條例第十七條第一項定
    有明文，所稱「供出毒品來源，因而查獲者」，係指供出上
    游毒品來源之有關資料，諸如上游之姓名、年籍、住居所、
    或其他足資辨別之特徵等項，使有調查、偵查犯罪職權之公
    務員，對之發動調查或偵查，因而破獲者而言（最高法院九
    十八年度台上字第六八九二號判決參照）。查被告於警詢及
    偵訊時，均供述其第二級毒品甲基安非他命係向持用行動電
    話門號「0000000000號」、綽號「志強」之人所
    購買，嗣經警核對上揭通訊監察紀錄後，確認「志強」即係
    持用行動電話門號「0000000000號」之李志強，
    並經偵查檢察官指揮臺南縣警察局善化分局警員，循線於九
    十八年十二月十七日十時許，在臺南縣永康市○○街四二六
    號前逮捕李志強，李志強坦承其使用上開行動電話門號販賣
    毒品等情，此業經臺灣臺南地方法院檢察署檢察官將李志強
    簽分偵案（案號為：九十八年度偵字第一七七二六號）偵辦
    中，有李志強九十八年十二月十七日調查筆錄（南縣善警偵
    字第○九八○○一九九○二號警卷第十一頁至第三六頁）、
    通訊監察資料（見同卷第四四頁至第五三頁）各一份在卷可
    按，足認本件犯罪事實（一）及（二）之部分，其施用及持
    有毒品甲基安非他命之來源確為李志強，且已因其之供述而
    查獲之正犯，揆諸前揭規定，本件被告所為上開犯罪事實（
    一）、（二）之部分，應依毒品危害防制條例第十七條第一
    項之規定，減輕其刑。又被告於九十年間因施用毒品案件，
    經本院以九十年度毒聲字第八七三號裁定送觀察、勒戒後，
    認無繼續施用毒品之傾向，於九十年七月十二日執行完畢釋
    放，而由臺灣臺南地方法院檢察署檢察官以九十年度毒偵字
    第八一六號為不起訴處分確定。復於執行完畢釋放後五年內
    ，再因施用毒品案件，分別經本院以九十四年度簡字第三四
    八號、九十四年度易字第一一三○號判決有期徒刑四月、六
    月確定，並分別於九十四年十二月一日執行完畢出監、九十
    五年四月十一日易科罰金執行完畢，有台灣高等法院被告前
    案紀錄表在卷可稽，其於有期徒刑執行完畢後五年內，故意
    再犯本件有期徒刑以上之罪，為累犯，除犯罪事實（一）及
    （二）之部分，均應依法先加而後減外；犯罪事實（三）之
    部分，應依刑法第四十七條第一項累犯之規定，加重其刑。
三、原審以被告犯行事證明確，依依刑事訴訟法第四百四十九條
    第一項、第四百五十條第一項、第四百五十四條，毒品危害
    防制條例第十條第二項、第十一條第二項、第十七條第一項
    、第十八條第一項前段，刑法第十一條前段、第四十七條第
    一項、第四十一條第一項前段、第五十一條第五款，刑法施
    行法第一條之一，逕以簡易判決處刑，固非無見。然按：
（一）、犯最重本刑為五年以下有期徒刑以下之刑之罪，而受六
        個月以下有期徒刑或拘役之宣告者，得以新臺幣一千元
        、二千元或三千元折算一日，易科罰金，刑法第四十一
        條第一項定有明文。
（二）、本案原審雖於判決理由欄第三段，敘明分別量處如主文
        所示之刑，並定其應執行之刑，及諭知易科罰金之折算
        標準，然於主文欄中，僅諭知被告施用第二級毒品，累
        犯，處有期徒刑二月；又持有第二級毒品，累犯，處有
        期徒刑二月；又施用第二級毒品，累犯，處有期徒刑四
        月。應執行有期徒刑六月，漏未諭知易科罰金之折算標
        準，而有主文與理由矛盾之違誤，難認允當。
（三）、從而，檢察官之上訴，指摘原審有上開事由，請求本院
        撤銷原審判決，為有理由，爰依法撤銷之。
四、爰審酌被告前曾因施用毒品經送觀察勒戒執行完畢後，猶仍
    不思戒絕毒癮、革除惡習，顯未能深切悔改並記取教訓，惟
    念及被告施用毒品之犯行，在本質上乃屬自我戕害身心健康
    之行為，以及被告犯後尚知坦承犯行，態度良好等一切情狀
    ，分別量處如主文所示之刑，並定其應執行之刑，及諭知易
    科罰金之折算標準。另刑法第四十一條第八項規定：「第一
    項至第四項及第七項之規定，於數罪併罰之數罪均得易科罰
    金或易服社會勞動，其應執行之刑逾六月者，亦適用之。」
    本案被告所犯上開罪名，其數罪併罰所定應執行之刑雖逾六
    月，惟各該數罪本即得易科罰金，自仍符合刑事訴訟法第四
    百四十九條第三項之規定，本院自得依法為簡易判決處刑之
    上訴審審理，附此敘明。
五、扣案之第二級毒品甲基安非他命（驗餘淨重零點零五六公克
    ），為查獲之毒品，不問屬於犯人與否，應依毒品危害防制
    條例第十八條第一項前段規定沒收銷燬之。
據上論斷，應依刑事訴訟法第四百五十五條之一第一項、第三項
、第三百六十九條第一項前段、第三百六十四條、第二百九十九
條第一項前段，刑法第十一條前段、第四十七條第一項、第四十
一條第一項前段、第八項、第五十一條第五款，毒品危害防制條
例第十條第二項、第十一條第二項、第十七條第一項、第十八條
第一項前段，判決如主文。
本案經檢察官甲○○到庭執行職務
中    華    民    國    99    年    8     月    25    日
                刑事第十三庭    審判長法  官  張銘晃
                                      法  官  徐文瑞
                                      法  官  黃翰義
以上正本證明與原本無異。
不得上訴。
                                      書記官  謝文心
中    華    民    國    99    年    8     月    26    日

司法院資訊處製作；財團法人民間司法改革基金會備份。
